【裁判字號】    98,上訴,887
【裁判日期】    990120
【裁判案由】    違反毒品危害防制條例
【裁判全文】
臺灣高等法院高雄分院刑事判決         98年度上訴字第887號
上  訴  人
即  被  告  乙○○
指定辯護人  本院公設辯護人李佩娟
上  訴  人
即  被  告  丙○○
指定辯護人  義務辯護人歐陽珮律師
上  訴  人
即  被  告  甲○○
指定辯護人  義務辯護人沈志祥律師
上列上訴人因違反毒品危害防制條例案件，不服臺灣高雄地方法
院97年度訴字第1329號中華民國98年5 月27日第一審判決（起訴
案號：臺灣高雄地方法院檢察署97年度偵字第19531 號），提起
上訴，本院判決如下：
    主  文
原判決關於乙○○、丙○○、甲○○附表一至附表三之罪刑暨定
應執行刑部分均撤銷。
乙○○犯如附表一所示各罪，各處如附表一所示之刑。應執行有
期徒刑玖年；扣案如附表五編號二至編號四所示之甲基安非他命
包均沒收銷燬之；扣案上開毒品外包裝、附表五編號一所示之
磅秤壹台均沒收；未扣案之行動電話壹支（含00000000
00號SIM 卡）沒收，如不能沒收時，應追徵其價額或以其財產
抵償之。未扣案共同販賣毒品所得之新臺幣陸仟元應與甲○○連
帶沒收，如全部或一部不能沒收時，以其與甲○○之財產連帶抵
償之。扣案如附表六編號一、編號二所示共同販賣毒品所得新台
幣仟元及金戒指壹只應與丙○○、王文杰連帶沒收。
丙○○犯如附表二所示各罪，各處如附表二所示之刑。應執行有
期徒刑玖年；扣案如附表五編號二至編號四所示之甲基安非他命
包均沒收銷燬之；扣案上開毒品外包裝、附表五編號一所示之
磅秤壹台均沒收；扣案如附表六編號一、編號二所示共同販賣毒
品所得新台幣仟元及金戒指壹只應與乙○○、王文杰連帶沒收
。
甲○○犯如附表三所示各罪，各處如附表三所示之刑。應執行有
期徒刑肆年陸月；扣案如附表五編號一所示之磅秤壹台沒收；未
扣案之行動電話壹支（含0000000000號SIM 卡）沒收
，如不能沒收時，應追徵其價額或以其財產抵償之；未扣案共同
販賣毒品所得之新臺幣陸仟元應與乙○○連帶沒收，如全部或一
部不能沒收時，以其與乙○○之財產連帶抵償之。
    事  實
一、乙○○綽號為「嫂仔」、甲○○綽號為「璇仔」）、乙○○
    之配偶丙○○及綽號「鳳梨」之王文杰（另案經本院審結）
    均明知甲基安非他命業經政府公告列為毒品危害防制條例第
    2 條第2 項所定之第二級毒品，不得持有、販賣，詎乙○○
    以所有如附表五編號1 所示之磅秤，在高雄市鼓山區○○○○街21號4 樓租屋處秤量、分裝甲基安非他命，而為下列販
    賣甲基安非他命之行為：(一)與甲○○共同基於販賣第二級毒
    品甲基安非他命以營利之犯意聯絡，由乙○○使用其胞弟所
    有之0000000000號行動電話，甲○○則持其所有之00000000
    00號行動電話，作為販賣毒品之聯絡工具，於乙○○接獲欲
    購買毒品者之電話與之約定交易毒品數量、價格後，以每次
    新台幣（下同）500 元或1,000 元委請甲○○攜帶分裝好之
    毒品外出交貨給購買毒品之人，並將所收取販毒所得之現款
    攜回交予乙○○。適於97年4 月20日，乙○○接獲黃建文撥
    打其使用之0000000000號行動電話表明欲購買甲基安非他命
    ，經談妥交易數量為1 公克甲基安非他命為3,000 元後，遂
    指示甲○○交付毒品；甲○○即於同日15時43分、16時26分
    、16時35分及17時01分，以其所有之0000000000號行動電話
    ，與黃建文以其妻謝幸娟之名義所申設而持用之0000000000
    號行動電話聯絡，而於同日將1 公克之甲基安非他命送往位
    於高雄市○○路之黃建文居所，交付予黃建文並收取3,000
    元之價款。(二)繼之於97年6 月28日，乙○○復接獲黃建文撥
    打其使用之0000000000號行動電話表明欲購買甲基安非他命
    ，遂指示甲○○交付毒品；甲○○乃於同日12時28分、14時
    44分、14時45分，以0000000000號行動電話撥打黃建文持用
    之0000000000號電話連絡後，於同日前往位於高雄市○○路
    黃建文之居所，交付1 公克之甲基安非他命予黃建文，並收
    取3,000 元之價款。
二、丙○○明知其妻乙○○購買毒品甲基安非他命係供販賣之用
    ，竟與乙○○、王文杰共同基於販賣第二級毒品甲基安非他
    命以營利之犯意聯絡，介紹其購買毒品來源即綽號「醫生」
    之成年男子予乙○○認識，由乙○○撥打綽號「醫生」之人
    持用之0000000000號行動電話，與「醫生」約定毒品價格、
    數量及交易地點，先後於97年6 月30日、同年7 月6 日，各
    交付7 、8 萬元給丙○○，由丙○○分別於6 月30日晚上某
    時及7 月6 日21時許，在高雄市「四季汽車旅館」、「伊甸
    風情汽車旅館」某房間內，先後交付上開7 、8 萬元予綽號
    「醫生」之成年男子，向其販入甲基安非他命各1 包（約30
    公克），交予乙○○供販賣之用。乙○○取得上開毒品甲基
    安非他命後，再與欲購買毒品者約定交易毒品數量、價格，
    並以販毒金額一成之代價僱用王文杰，由王文杰負責攜帶分
    裝好之毒品外出交貨給購買毒品之人，並將當場所收取販毒
    所得之現款攜回交予乙○○，而為下列販賣毒品之行為：(一)
    於97年7 月8 日，乙○○接獲黃建文撥打其使用之00000000
    00號行動電話表明欲購買甲基安非他命，遂指示王文杰攜帶
    甲基安非他命1 包，至高雄市○○區○○路與文川路口長高
    便利商店騎樓下販賣予黃建文，同日12時50分，王文杰在上
    址將上開甲基安非他命1 包交予黃建文並收取3,000 元之價
    款，嗣於同日13時，警方在高雄市○○路619 號前對黃建文
    實施盤查，並扣得上開黃建文購買而尚未施用之甲基安非他
    命1 包（驗前淨重0.503 公克，驗後淨重0.489 公克）。(二)
    97年7 月8 日晚上某時，乙○○指示王文杰攜帶甲基安非他
    命1 包至上開長高便利商店騎樓下，以6,500 元價格販賣予
    真實姓名年籍不詳、綽號「家樂福」之成年男子，惟該男子
    無現金可支付購買毒品款項，乃交付王文杰金戒指1 只供抵
    償上開價款。
三、乙○○明知甲基安非他命業經政府公告列為毒品危害防制條
    例第2 條第2 項所定之第二級毒品，亦藥事法所稱之禁藥，
    不得持有、轉讓，亦明知甲○○有在施用第二級毒品甲基安
    非他命，因甲○○為其胞弟之前女友，並為其完成上述毒品
    交易事宜，關係密切，竟基於轉讓第二級毒品甲基安非他命
    之犯意，於97年7 月8 日，在其高雄市鼓山區○○○○街21
    號4 樓租屋處，無償轉讓甲基安非他命予甲○○施用（轉讓
    第二級毒品之重量總計未達10公克，甲○○所涉施用毒品部
    分，業經原審以97年度審簡字第5104號判決判處有期徒刑4
    月確定）。適經警分別於97年7 月8 日22時許、同日23時許
    及翌日11時50分許、16時25分許，分別在丙○○位於高雄市
    ○○區○○路108 號8 樓之4 住處、乙○○上址租屋處、王
    文杰位於高雄市○○區○○路1 號15樓之1 住處及台南市○○區○○街9 巷29號5 樓之2 查扣渠等所有如附表四至附表
    八所示之物（其中附表五編號2 至編號4 所示之甲基安非他
    命計3 包，附表五編號1 所示之磅秤1 台係供販賣毒品所用
    之物；附表六編號1 、編號2 之現金係乙○○、丙○○與王
    文杰共同販賣毒品所得之物）。
四、案經高雄市政府警察局移送臺灣高雄地方法院檢察署檢察官
    偵查後起訴。
    理  由
壹、證據能力部分：
一、按被告以外之人於審判外之言詞或書面陳述，除法律有規定
    者外，不得作為證據；又按被告以外之人（包括證人、鑑定
    人、告訴人、被害人及共同被告等）於檢察事務官、司法警
    察官或司法警察調查中所為之陳述，與審判中不符時，其先
    前之陳述具有較可信之特別情況，且為證明犯罪事實存否所
    必要者，得為證據，刑事訴訟法第159 條第1 項、第159 條
    之2 分別定有明文。所謂「前後陳述不符」之要件，應就前
    後階段之陳述進行整體判斷，以決定其間是否具有實質性差
    異，惟無須針對全部陳述作比較，陳述之一部分有不符，亦
    屬之。而所謂「較可信之特別情況」之情形，亦應就前後陳
    述時之各種外部情況進行比較，以資決定何者外部情況具有
    可信性。若陳述係在特別可信之情況下所為，則虛偽陳述之
    危險性即不高，雖係審判外陳述，或未經被告反對詰問，仍
    得承認其有證據能力。被告甲○○於原審審理時所證有關替
    被告乙○○販售甲基安非他命之證述情節，核與其於警詢中
    所為陳述情節大致相符，因而與上開刑事訴訟法第159 條之
    2 之規定不符，亦核無同法第159 條之3 、之4 或之5 所規
    定之傳聞法則例外之情形，因此，證人甲○○於警詢中之證
    詞無證據能力。
二、按被告以外之人於偵查中向檢察官所為陳述，除顯有不可信
    之情況者外，得為證據，刑事訴訟法第159 條之1 第2 項定
    有明文。本件證人甲○○於偵查中所為之陳述，依法於檢察
    官訊問前具結，可擔保其係據實陳述，而被告乙○○、丙○○及其等辯護人對於上開證人未曾主張向檢察官所為之陳述
    ，有非出於真意或有何違法取供之情形，本院亦查無檢察官
    有以不正方法取證，或有任何其他顯有不可信之情事，依上
    揭說明，證人甲○○於偵查中之證詞應有證據能力，得為認
    定犯罪事實之證據。
三、按被告以外之人於審判外之陳述，雖不符刑事訴訟法第159
    條之1 至第159 條之4 之規定，而經當事人於審判程序同意
    作為證據，法院審酌該言詞陳述或書面陳述作成時之情況，
    認為適當者，亦得為證據；當事人、代理人或辯護人於法院
    調查證據時，知有第159 第1 項不得為證據之情形，而未於
    言詞辯論終結前聲明異議者，視為有前項之同意，刑事訴訟
    法第159 條之5 定有明文。證人即共犯王文杰於警詢中之供
    述對被告丙○○而言雖係審判外之陳述，惟被告丙○○及其
    辯護人於本院行準備程序時表示無意見，於審理時明示同意
    得為證據（見本院上訴卷第163 、217 頁），本院審酌所為
    供述並無違法取得，或證明力過低而不適於為證據之情事，
    認為適當，依上引刑事訴訟法之規定，有證據能力。又本判
    決所援引其餘各項證據（詳後述），固有部分屬傳聞證據，
    然公訴人、被告及其等之辯護人於本院調查證據時，均知有
    前開第159 第1 項不得為證據之情形，且於言詞辯論終結前
    ，均未聲明異議，又本院審酌該等證據作成時之狀況，並無
    違法取證之情事，且無不宜作為證據之情形，依前開說明，
    爰認均有證據能力。
貳、實體部分：
一、訊據上訴人即被告乙○○（下稱被告乙○○）對於事實欄所
    載之先後販賣甲基安非他命予黃建文及真實姓名年籍不詳、
    綽號「家樂福」之成年男子，暨轉讓甲基安非他命予同案被
    告甲○○之事實，迭據其於警詢、檢察官偵查中及法院審理
    時坦承不諱（見警(一)卷第5-7 頁、偵(一)卷第50-52 、84頁、
    原審(一)卷第38-40 頁、(二)卷第141 頁、本院上訴卷第233-23
    6 頁），被告乙○○上開販賣甲基安非他命之自白核與證人
    黃建文於檢察官偵查中及原審審理時證述（見偵(一)卷第82-
    85頁、原審(二)第69-70 頁）暨證人王文杰於檢察官偵查中證
    述情節相符（見偵(三)卷第15頁）；被告乙○○上開轉讓甲基
    安非他命給共同被告甲○○之事實，核與共同被告甲○○於
    檢察官偵查中及原審行準備程序時之陳述之情節相符（見偵
    (二)卷第14頁、原審(一)卷第106 頁）。此外，復有黃建文使用
    之0000000000號行動電話用戶資料1 紙、被告甲○○所有之
    0000000000號雙向通聯紀錄1 份在卷可參（見偵(一)卷第92頁
    -96 頁），並有在被告乙○○住處查扣之磅秤1 台、晶體3
    包、在王文杰住處扣得之現金3000元、金戒指1 只及自黃建
    文身上查扣之晶體1 包可資佐證。證人黃建文為警查獲時所
    扣得之晶體經送高雄市立凱旋醫院鑑定結果，確呈甲基安非
    他命陽性反應，驗前淨重0.503 公克，驗後淨重0.489 公克
    ，有該院鑑定報告在卷可憑（見本院上訴卷第170 頁）；在
    被告乙○○住處扣得之晶體3 包經原審法院送高雄醫學大學
    附設中和紀念醫院（下稱高醫）檢驗結果，確檢出甲基安非
    他命陽性反應（重量詳附表五編號2 至編號4 備註欄所示）
    ，有該院出具之檢驗報告三紙附卷可憑（見原審(一)卷第98-1
    00頁）。共同被告甲○○亦因施用甲基安非他命，經原審以
    97年度審簡字第5104號判決判處有期徒刑4 月確定，有其前
    案記錄表在卷可憑，被告乙○○上開自白顯與事實相符。按
    轉讓毒品達一定數量者，加重其刑至2 分之1 ，其標準由行
    政院定之，毒品危害防制條例第8 條第6 項定有明文；而依
    行政院所頒布「轉讓持有毒品加重其刑之數量標準」第2 條
    第2 款之規定，轉讓第二級毒品須達10公克以上。被告乙○○確有轉讓第二級毒品甲基安非他命予甲○○，已如上述，
    惟綜觀全卷，並無證據足認被告轉讓第二級毒品之重量已逾
    上開行政院所頒布10克以上之標準，依罪疑唯輕原則，自應
    為有利於被告之認定。從而，本件被告乙○○轉讓第二級毒
    品應認未達10公克，附此敘明。
二、另訊據上訴人即被告甲○○對受共同被告乙○○指示於97年
    4 月20日販賣甲基安非他命給黃建文及於同年6 月28日交付
    甲基安非他命給黃建文之事實，固供認不諱，惟辯稱：第2
    次是補前次不足之毒品，並未收錢等語。另訊據上訴人即被
    告丙○○（下稱被告丙○○）對於其妻即被告乙○○透過伊
    之介紹認識甲基安非他命貨源即綽號「醫生」之成年男子，
    乙○○遂撥打綽號「醫生」之人持用之0000000000號行動電
    話，聯繫購入甲基安非他命，並將現金交其持至高雄市「四
    季汽車旅館」、「伊甸風情汽車旅館」向綽號「醫生」之人
    取得物品之事實固供認不諱，惟矢口否認有販賣第二級毒品
    之犯行，辯稱伊不知所取回之物品係甲基安非他命云云。
三、經查：
  (一)被告甲○○於警詢及檢察官偵查中自始均坦承有如事實欄所
    載2 次依被告乙○○指示，前往黃建文居所，販賣甲基安非
    他命之犯行，且其持有之0000000000號行動電話於97年6 月
    28日與黃建文持有之0000000000號之通聯紀錄，經檢察官當
    庭提示，其明確指出該次是送甲基安非他命給黃建文而有所
    聯絡（見偵(一)卷第99頁），核與證人黃建文所證一致，且與
    證人即共同被告乙○○於原審審理時證稱：甲○○確實於97
    年4 月20日、97年6 月28日交付毒品予黃建文等語相符（見
    原審(二)卷第72、73頁），是被告乙○○於97年9 月3 日在原
    審審理時陳稱6 月28日那次好像補毒品及工具給黃建文等語
    ，要難執為對被告甲○○有利之認定。
  (二)證人黃建文於97年7 月9 日在檢察官偵查中雖證稱：「我向
    被告乙○○買過3 次毒品，均撥打0000000000號電話與乙○○聯絡，第1 次是97年5 月，第2 次是97年6 月，地點都在
    高雄市○○○○○路旁，均由乙○○親自交甲基安非他命給
    我，我每次都給被告乙○○3,000 元，第3 次則是97年7 月
    8 日，約在大中路與文川路見面，由綽號「鳳梨」之人（即
    同案被告王文杰）交毒品1 包給我，我給他3,000 元等語（
    見偵(二)卷第4 頁背面至第5 頁背面）；惟其於97年8 月12日
    在檢察官偵查中以證人身分結證稱：「我向乙○○買毒品3
    次，兩次是甲○○送到我家，一次是『鳳梨』《即王文杰》
    送的」等語（見偵(一)卷第82-85 頁）；又於檢察官偵查中以
    被告身分陳稱：「（《提示甲○○與黃建文之通聯紀錄》甲○○於97年4 月20日、97年6 月28日撥打電話給我，我大約
    是在上開時間向乙○○買毒品，兩次都是甲○○送到我位於
    青海路619 號住處」等語（見毒偵字第6244號卷24頁）。證
    人黃建文於原審審理時並證稱：「我向乙○○買甲基安非他
    命共3 次，均是撥打0000000000號與被告乙○○聯繫，每次
    都買3,000 元的毒品，1 次是在97年4 月，由甲○○交毒品
    給我，第2 次是在97年6 月28日，也由甲○○交毒品給我，
    我也有拿到吸食器，第3 次是王文杰拿毒品給我，我在當天
    即被警察查獲」等語（見原審(二)卷第67- 70頁）。依證人黃
    建文歷次陳述可知，其向被告乙○○第1 次及第2 次購買毒
    品之交易地點、送毒品之人等證詞內容，於97年7 月9 日之
    陳述與其後之供述略有不同，但其所稱向被告乙○○購買第
    二級毒品甲基安非他命之次數、聯絡方式、交易數量及金額
    均自始如一，核與證人即共同被告乙○○之證詞大致相符，
    自堪採信。
  (三)按證人之陳述有部分前後不符，或相互間有所歧異時，究竟
    何者為可採，法院仍得本其自由心證予以斟酌，非謂一有不
    符或矛盾，即應認其全部均為不可採信，茍其對基本事實之
    陳述，與真實性無礙時，則仍非不得予以採信（最高法院93
    年度台上字第5349號判決意旨參照）。關於黃建文第1 次及
    第2 次向被告乙○○購買毒品之地點及交付毒品者，證人黃
    建文所述前後固有不同，然其於各次訊問過程中已針對購買
    毒品之時間、價格、與被告乙○○及甲○○聯絡方式等重要
    情節供述無誤，並核與證人乙○○上開證述之情節大致相符
    ，揆諸前開說明，仍不得逕謂其所述全然未盡可採，而遽為
    被告甲○○有利之認定。參以證人黃建文與被告甲○○為朋
    友關係，相識達兩年之久，並無恩怨，經被告甲○○自承於
    卷（見偵(二)卷14頁），證人黃建文應無故意設詞誣陷被告甲○○之必要，且證人黃建文於原審審理時所述購買第二級毒
    品甲基安非他命之情節，既與證人乙○○所述情節大致相符
    ，其證詞自堪信為真實。是被告甲○○確依被告乙○○指示
    ，於97年6 月28日交付毒品甲基安非他命予黃建文，並向黃
    建文收受3,000 元毒品對價之事實，應堪認定。被告甲○○
    上開所辯，自不足採。綜上所述，被告甲○○確有先後2 次
    依共同被告乙○○之指示交付甲基安非他命給黃建文並收取
    對價之事實，堪以認定。
  (四)被告丙○○先後兩次持被告乙○○交付之現金，向「醫生」
    購入價約7 、8 萬元之甲基安非他命之事實，業經被告丙○○於警詢及檢察官偵查中供認不諱（見偵(一)卷第9 頁、偵卷
    (二)第56頁），核與證人即同案被告乙○○於警詢及偵查中證
    述相符（見警(一)卷第7 頁，偵(一)卷第52頁、第84頁）；復有
    在被告乙○○住處扣得如附表五編號2-4 所示之晶體甲基安
    非他命3 包扣案可資佐證（見原審(一)卷第98-100頁）。參以
    證人乙○○為被告丙○○之配偶，關係親密，自無設詞誣陷
    被告丙○○入販賣毒品重罪之必要，是其上開證詞應為可信
    。證人乙○○於原審審理時雖改證稱：「我未告訴丙○○拿
    給『醫生』之物為現金」云云。惟證人乙○○既已坦承販賣
    ，而被告丙○○係其配偶，衡情定當盡力使被告丙○○脫免
    罪責，故其上開有利於被告丙○○之證述，證明力即屬薄弱
    ，應係迴護之語，自不足採。是被告丙○○前開所辯，應為
    事後卸責之詞，不足採信。
  (五)被告乙○○係藉由被告丙○○之介紹始認識提供毒品之「醫
    生」，被告丙○○明知被告乙○○從事販賣甲基安非他命，
    因當時被告乙○○行動不便，遂由被告乙○○與「醫生」約
    定毒品買賣細節，再依被告乙○○指示，持現金至「醫生」
    處購入甲基安非他命，並將甲基安非他命取回交予被告乙○○之事實，業據被告丙○○於警詢、偵查陳述甚詳（見偵(一)
    卷第9 頁、偵(二)卷56頁），復有證人乙○○上開於檢察官偵
    查中之證述可資佐證。證人乙○○於原審審理時亦證稱：「
    丙○○介紹『醫生』給我認識，並跟我說『醫生』在賣毒品
    ，我才會向『醫生』購買甲基安非他命」等語（見原審(二)卷
    第76頁）。同案被告王文杰於警詢時亦證稱：「乙○○之毒
    品是透過丙○○接洽購買」等語（見警(二)卷第7 頁）。從而
    ，被告丙○○明知被告乙○○為營利而販入甲基安非他命，
    而依被告乙○○與「醫生」之約定，將現金交付予「醫生」
    販入甲基安非他命以供被告乙○○販賣之事實，應堪認定。
  (六)按共同正犯之意思聯絡，原不以數人間直接發生者為限，即
    有間接之聯絡者，亦包括在內，如甲分別邀約乙、丙犯罪，
    雖乙、丙間彼此並無直接之聯絡，亦無礙於其為共同正犯之
    成立（最高法院77年台上字第2135號判例意旨可資參照）。
    再按聯絡毒品買賣、交付毒品、收取毒品買賣價金等行為，
    均屬販賣毒品罪構成要件事實之部分行為，苟有參與其事，
    即係分擔實行犯罪行為，自應負共同販賣毒品罪責（最高法
    院97年度台上字第1439號、第3843號判決可參）。依上開證
    據資料所示，被告丙○○依被告乙○○指示向「醫生」販入
    甲基安非他命，待被告乙○○接獲黃建文、綽號「家樂福」
    之男子購買甲基安非他命之訊息，隨即聯繫王文杰，推由王
    文杰前往約定地點交付毒品甲基安非他命，並在收取價金後
    將販毒款項交予共同被告乙○○，各自分擔並參與販賣甲基
    安非他命之犯罪構成要件之行為，是被告乙○○、丙○○與
    王文杰應係基於共同販賣甲基安非他命營利之犯意聯絡，而
    互為分工，均為共同正犯。
四、按販賣甲基安非他命乃違法行為，交易雙方類皆以隱匿秘密
    之方式而為，且毒品無公定價格，每次購買價量，隨時可能
    依雙方關係深淺、資力、需求量及對行情之認知、來源是否
    充裕、查緝是否嚴謹，購買者被查獲時供述來源對象之可能
    性風險等因素之評估，因而異其標準，機動調整，非可一概
    而論。販賣毒品之利潤所得，除經坦承犯行或價量俱屬明確
    者外，本難查得實情，是以除非別有積極事證，足認係以同
    一價量委託代買、轉售或無償贈與，確未牟利以外，尚難執
    此遽認非法販賣毒品之證據尚有不足。被告乙○○已坦承販
    賣甲基安非他命，雖未言明販入賣出之真正價差利潤，然其
    苟無利潤可圖，應無甘冒被查緝而觸法之危險，堪認無論從
    「價差」或「量差」之方式，均有從中賺取差額利潤圖利之
    意圖及事實，此應屬合於論理法則，且不違背社會通常經驗
    之理性判斷。是被告乙○○販賣甲基安非他命，被告甲○○
    、丙○○及同案被告王文杰分別與被告乙○○共同參與其中
    部分，應當具有營利之意圖，亦堪認定。
五、綜上所述，被告乙○○、丙○○、甲○○販賣第二級毒品甲
    基安非他命之犯行及被告乙○○轉讓甲基安非他命之事實，
    均認定。
六、按甲基安非他命係毒品危害防制條例第2 條第2 項第2 款所
    稱之第二級毒品；又毒品危害防制條例第4 條業經立法院三
    讀修正通過並經總統於98年5 月20日公布並生效。修正後毒
    品危害防制條例第4 條第2 項販賣第二級毒品罪之法定本刑
    有關罰金刑部分已由原處700 萬元以罰金下提高為1000萬元
    之罰金，就販賣第二級毒品而言，自以舊法對行為人較為有
    利，自應適用舊法對行為人論罪科刑。惟修正後同條例第17
    條第2 項規定：「犯第4 條至第8 條之罪於偵查及審判中均
    自白者，減輕其刑」。而本件被告乙○○於偵查及審判中均
    坦承附表一編號1 至編號4 所示犯行；被告甲○○亦於偵查
    及審判中坦承其中1 次犯行，因此依修正後毒品危害防制條
    例第17條第2 項之規定，渠等既有上開減輕其刑規定之適用
    ，經綜合比較結果，自應以適用新法對被告乙○○、甲○○
    較為有利，至被告甲○○未經自白及被告丙○○部分，因舊
    法所得科處之罰金刑較新法為低，自應以舊法對其較為有利
    。又甲基安非他命除係第二級毒品外，並係經行政院衛生署
    於75年7 月11日以衛署藥字第597627號重申公告禁止使用在
    案，迄未變更，仍應認屬藥事法第22條第1 項第1 款所列之
    禁藥。又藥事法所規範者，係藥事之管理；所稱藥事，並非
    僅止於藥物（指藥品及醫療器材），尚包括藥商、藥局及其
    有關之事項，此觀該法第1 條、第4 條之規定自明。而毒品
    未必係經公告之禁藥，禁藥亦未必為毒品。毒品危害防制條
    例與藥事法二者，並無必然之特別法與普通法關係。是除轉
    讓之甲基安非他命，其數量達行政院依毒品危害防制條例第
    8 條第6 項規定所訂定之標準，經依法加重該條第2 項之法
    定刑後，較藥事法第83條第1 項之法定刑為重之情形外，因
    藥事法第83條第1 項係於93年4 月21日修正公布，同年月23
    日生效，為毒品危害防制條例第8 條第2 項之後法，且為重
    法，自應優先適用藥事法處斷。又按意圖營利而販入第二級
    毒品，雖未及賣出，仍依販賣既遂罪論處。但如意圖營利而
    販入第二級毒品後，第一次販賣與他人之行為，此乃接續原
    先販入之犯意而為，不論其行為屬既遂或未遂，應認基於單
    一犯意之接續行為，不能認係基於概括犯意之連續二行為，
    而以刑法修正前連續犯之規定論處。又其第一次之販入及賣
    出行為既已完成一完整的販入賣出之販賣行為，其第二次以
    後之單純賣出行為，應以其賣出行為是否完成，作為判斷既
    遂或未遂之準據，並以其是否基於概括犯意為之，而依連續
    犯論處。不能認行為人既以營利之意圖而販入毒品後，其嗣
    後之任一次賣出行為，不論其是否既遂或未遂，均接續原先
    販入之犯意，論以販賣既遂罪（最高法院96年度台上字第
    4644號、96年度台上字第5392號判決參照）。被告乙○○、
    丙○○意圖營利，由被告乙○○委由被告丙○○販入上開甲
    基安非他命2 次後，由乙○○賣出甲基安非他命2 次給附表
    一編號3 、4 之黃建文及綽號家樂福之人，依卷內證據資料
    判斷，不能區分被告乙○○與丙○○出售之甲基安非他命是
    何次購入，參諸上開判決要旨，應認被告乙○○、丙○○販
    入第二級毒品甲基安非他命後，接續賣出甲基安非他命，於
    附表一編號3 、4 所示時間各完成一完整的販入賣出之販賣
    行為，應各論以一罪之既遂犯。是核被告乙○○就附表一編
    號1 至編號4 及被告甲○○就附表三編號1 所示販賣第二級
    毒品甲基安非他命之所為，各係修正後毒品危害防制條例第
    4 條第2 項販賣第二級毒品罪。被告甲○○就附表三編號2
    及被告丙○○就附表二所為，各係犯修正前毒品危害防制條
    第4 條第2 項販賣第二級毒品罪。被告乙○○轉讓第二級毒
    品甲基安非他命之重量既未超過法定加重之標準，則其就附
    表一編號5 所為，係犯藥事法第83條第1 項之轉讓禁藥罪，
    檢察官認係毒品危害防制條例第8 條第2 項轉讓第二級毒品
    罪，尚有未洽，惟起訴之基本事實相同，自應變更起訴法條
    而為審理判決。被告乙○○所犯附表一、丙○○所犯附表二
    、甲○○所犯附表三之各次犯行，犯意各別，應分論併罰。
    被告乙○○、甲○○、丙○○所為持有第二級毒品甲基安非
    他命之低度行為，均為販賣第二級毒品之高度行為所吸收，
    均不另論罪。被告乙○○於轉讓禁藥前持有第二級毒品之低
    度行為，亦應為轉讓之高度行為所吸收，不另論罪。被告乙○○、甲○○就附表一編號1 、2 所示販賣第二級毒品之犯
    行，被告乙○○、丙○○與王文杰就附表一編號3 、4 所示
    販賣第二級毒品之犯行，各具犯意聯絡及行為分擔，應依刑
    法第28條各論以共同正犯。被告甲○○係受僱於被告乙○○
    ，受被告乙○○之指示交付毒品，在整個販賣過程並非居於
    主導之地位，所交付之毒品非多，本院認如量處最低度刑有
    期徒刑7 年，與被告乙○○相較不無情輕法重之情事，顯有
    可憫之處，爰依刑法第59條之規定減輕其刑。被告乙○○就
    附表一編號1 至編號4 所示之犯行；被告甲○○就附表三編
    號1 所示犯行各據其於偵查中及法院審理時自白，爰依修正
    後毒品危害防制條例第17條第2 項之規定減輕其刑，並就被
    告甲○○所犯附表三編號1 所示部分遞減其刑。又對於不同
    刑罰法律間具有法規競合關係者，由法院為比較適用時，應
    本於法律整體適用不得割裂為法律適用。本件被告乙○○就
    附表一編號5 所示轉讓甲基安非他命行為，既發生藥事法第
    83 條 第1 項與毒品危害防制條例第8 條第2 項規定間之法
    規競合關係，而應優先適用藥事法第83條第1 項規定論處，
    則縱被告乙○○就附表一編號5 所示轉讓禁藥之犯行於偵查
    及審判中均自白，亦不得另依修正後毒品危害防制條例第17
    條第2 項規定減刑，附此敘明。
七、原審因認被告乙○○、丙○○、甲○○等附表一至附表三所
    示犯罪事證明確，據以論罪科刑，固非無見；惟：(一)被告乙○○轉讓第二級毒品部分應論以藥事法第83條第1 項之轉讓
    禁藥罪，原判決認係犯毒品危害防制條例第8 條第2 項之罪
    ，尚有未洽。(二)被告乙○○就附表一編號1 至編號4 所示犯
    行於偵審中自白，應依修正後毒品危害防制條例第17條第2
    項減刑，原判決未及依上開規定減刑，亦有未妥。(三)毒品危
    害防制條例第4 條第2 項於被告乙○○、丙○○、甲○○行
    後後業經修正，已如上述，原判決未及比較，亦有未當。被
    告乙○○、甲○○上訴意旨以原判決就渠等所犯附表一編號
    1 至編號4 、附表三編號1 未及適用修正後毒品危害防制條
    例第17條第2 項之規定減刑，指摘原判決不當，為有理由，
    被告乙○○就附表一編號5 部分聲明上訴，指摘原判決未予
    減輕其刑；被告甲○○否認附表三編號2 所示犯行，被告丙○○否認附表二所示犯行提起上訴，指摘原判決不當，固無
    理由，惟原判決就附表一至附表三所示犯行亦有上開瑕疵，
    自應由本院將原判決附表一至附表三之罪刑暨定應執行刑部
    分均撤銷改判。爰審酌被告乙○○、丙○○與甲○○無視政
    府杜絕毒品禁令，販賣甲基安非他命牟利，致使施用者沈迷
    毒癮無法自拔，戕害國民身心健康，潛在危害社會治安；被
    告乙○○經查獲販賣次數達4 次，居於主導操控之角色，又
    轉讓毒品予被告甲○○施用，惟念數量非鉅，販賣所得不多
    ，犯後坦承犯行，態度良好；被告丙○○為被告乙○○之配
    偶，介紹毒品上游予被告乙○○認識，並依被告乙○○要求
    交付購毒金額、取回販售用之毒品，所犯情節非重；被告甲○○依據被告乙○○指示，將毒品攜往交易地點交付予購毒
    者，並取回毒品對價，非屬主謀等一切情狀，分別量處如附
    表一至附表三所示之宣告刑，並定其應執行刑。扣案如附表
    五編號2 至編號4 所示被告乙○○住處扣得之晶體3 包，經
    送驗結果，確屬第二級毒品甲基安非他命，業如前述，則上
    開甲基安非他命應依毒品危害防制條例第18條第1 項前段規
    定沒收銷燬之，至上開毒品外包裝有防止毒品裸露、逸出及
    潮濕之功用，並便於攜帶，其係供販賣毒品所用之物，至為
    顯然（最高法院97年度台上字第512 號、第3138號判決可參
    ），應依同條例第19條第1 項規定沒收。按以營利為目的販
    入毒品，經多次販賣後，持有剩餘毒品被查獲，其各次販賣
    毒品行為，固應併合處罰。惟該持有剩餘毒品之低度行為，
    應僅為最後一次販賣毒品之高度行為所吸收，不另論罪。則
    就該查獲之剩餘毒品，祇能於最後一次之販賣毒品罪宣告沒
    收銷燬，不得於各次販賣毒品罪均宣告沒收銷燬（最高法院
    97年度台上字第4086號判決可參）。而被告乙○○於檢察官
    偵查中供稱：被查獲30多公克那包是這次8 萬多買回的（即
    指附表五編號2 所示甲基安非他命是97年7 月6 日買回），
    4 公克多的是上次購買剩下來的（指附表五編號3 所示甲基
    安非他命是於97年6 月30日購買），最少包的0.45包是從4
    公克多那包分出來（指附表五編號4 是從編號3 分出來的）
    等語（見偵(一)卷第51-52 頁），足徵附表五編號2 至編號4
    所示甲基安非他命均係被告乙○○於事實欄二所示97年6 月
    30日、同年7 月6 日與被告丙○○基於共同營利而販入，則
    扣案附表五編號2-4 所示毒品應僅在被告乙○○、丙○○最
    後一次犯行，即附表一編號4 、附表二編號2 所示項下諭知
    沒收銷燬，附此敘明。扣案附表五編號1 所示之磅秤1 台，
    屬被告乙○○所有供各次販賣前稱重分裝甲基安非他命所用
    之物，應依毒品危害防制條例第19條第1 項規定，在被告乙○○所犯各次販賣第二級毒品罪刑項下宣告沒收，並依共同
    正犯責任共同之原則，分別於被告丙○○、甲○○所犯各該
    罪刑項下宣告沒收。未扣案之行動電話1 支（含0000000000
    號SIM 卡）為被告甲○○所有，供其與被告乙○○為附表一
    編號1 、2 所示販賣毒品甲基安非他命交易時聯絡之用，且
    無證據足認業已滅失，應依毒品危害防制條例第19條第1 項
    規定，及共同正犯責任共同原則，於被告甲○○所犯附表三
    及被告乙○○所犯附表一編號1 、2 所示罪刑項下，分別宣
    告沒收，如不能沒收時，應追徵其價額或以其財產抵償（參
    考最高法院97年度台上字第3258號判決）。按共同正犯之犯
    罪所得為新台幣時，除以實際所得者為限外，因係合併計算
    ，且於全部或一部不能沒收時以其財產抵償之，為避免執行
    時發生重複沒收、抵償之情形，故各共同正犯之間係採連帶
    沒收主義。未扣案被告乙○○與甲○○共同販賣甲基安非他
    命所得各次均為3,000 元，應依毒品危害防制條例第19條第
    1 項之規定，及共同正犯責任共同原則，分別於附表一編號
    1 、2 及附表三編號1 、2 所示罪刑項下諭知販毒所得3,00
    0 元連帶沒收，如全部或一部不能沒收時，以其等財產抵償
    之。扣案之附表六編號1 所示之3,000 元、附表六編號2 所
    示之金戒指1 只，分別為被告乙○○、丙○○及王文杰於附
    表一編號3 、4 、附表二所示時間共同販賣甲基安非他命所
    得，應依毒品危害防制條例第19條第1 項之規定，及共同正
    犯責任共同原則，分別於其等所犯上開罪刑項下諭知連帶沒
    收。至於扣案之附表五編號6 所示0000000000號手機，雖為
    被告乙○○販毒所用之物，但為被告乙○○胞弟所有，依法
    不予宣告沒收。其餘扣案分屬被告乙○○、丙○○、王文杰
    、甲○○所有或持有之物（即附表四編號1-10，附表五編號
    5 、編號7-9 ，附表六編號3 、4 ，附表七編號1-8 、附表
    八編號1 所示之物），均與本件販賣或轉讓甲基安非他命無
    關，均不予宣告沒收。
八、公訴意旨另以：乙○○明知甲基安非他命為毒品危害防制條
    例第2 條第2 項第2 款所規定之第二級毒品，依法不得轉讓
    ，除上揭所示各次共同販賣第二級毒品甲基安非他命外，另
    在上揭住所以每天500 元至1,000 元不等金額並無償轉讓第
    二級毒品甲基安非他命供甲○○施用，因認被告乙○○涉有
    多次轉讓甲基安非他命給甲○○之罪嫌。按被告或共犯之自
    白，不得作為有罪判決之唯一證據，仍應調查其他必要之證
    據，以察其是否與事實相符，刑事訴訟法第156 條第2 項定
    有明文。本件公訴人認被告乙○○涉有上開多次轉讓之犯行
    無非係以被告乙○○及共同被告甲○○之自白為論據。經查
    ：共同被告甲○○僅有如附表三所示於97年4 月20日下午及
    同年6 月28日受被告乙○○託販賣毒品給黃建文，已如上述
    ，而共同被告甲○○亦僅因於97年7 月7 日晚上9 時許，在
    高雄市○○○○街21號4 樓乙○○之家中施用被告乙○○提
    供之第2 級毒品甲基安非他命，經檢察官提起公訴，並經原
    審法院以97年審簡字第5104號判決科科處罪刑，有起訴書及
    判決書在卷可憑（見本院上訴卷第243 頁）。此外，並無其
    他佐證，則除97年7 月8 日之轉讓行為外，並無其他補強證
    據，自難證明被告乙○○有其餘之轉讓行為。是公訴人所指
    其餘轉讓行為尚屬不能證明，惟公訴人認此部分犯行與前揭
    論罪科刑部分有實質上一罪關係，故不另為無罪之諭知。
九、被告丙○○被訴於97年4 月20日、同年6 月28日犯販賣第二
    級毒品部分及被告甲○○被訴於97年7 月8 日、同年7 月8
    日晚上某時犯販賣第二級毒品部分，經原審判決無罪後，均
    未上訴，故不另論列。
據上論結，應依刑事訴訟法第369 條第1 項前段、第364 條、第
299 條第1 項前段、第300 條，藥事法第83條第1 項，修正前及
修正後毒品危害防制條例第4 條第2 項、第17條第2 項、第18條
第1 項前段、第19條第1 項，刑法第2 條第1 項、第11條、第28
條、第59條、第51條第5 款，判決如主文。
本案經檢察官陳宗吟到庭執行職務。
中    華    民    國    99    年    1     月    20    日
            刑事第四庭    審判長法  官  蕭權閔
                                法  官  陳吉雄
                                法  官  李嘉興
以上正本證明與原本無異。
如不服本判決應於收受本判決後10日內向本院提出上訴書狀，其
未敘述上訴理由者，並得於提起上訴後10日內向本院補提理由書
狀（均須按他造當事人之人數附繕本）「切勿逕送上級法院」。
中    華    民    國    99    年    1     月    21    日
                                書記官  唐奇燕
附錄本件判決論罪科刑法條：
修正前毒品危害防制條例第4 條第2 項
製造、運輸、販賣第二級毒品者，處無期徒刑或7 年以上有期徒
刑，得併科新臺幣7 百萬元以下罰金。
修正後毒品危害防制條例第4 條第2 項
製造、運輸、販賣第二級毒品者，處無期徒刑或 7 年以上有期
徒刑，得併科新臺幣 1 千萬元以下罰金。
藥事法第83條第1 項
明知為偽藥或禁藥，而販賣、供應、調劑、運送、寄藏、牙保、
轉讓或意圖販賣而陳列者，處 7 年以下有期徒刑，得併科新臺
幣 5 百萬元以下罰金。
附表一
┌──┬───────────────────────┬──────┐
│編號│           被告乙○○宣告刑之主文             │相關犯罪事實│
├──┼───────────────────────┼──────┤
│ １ │乙○○共同販賣第二級毒品，處有期徒刑肆年陸月。│97年4月20日 │
│    │扣案如附表五編號一所示之磅秤壹台沒收。未扣案之│與甲○○共同│
│    │行動電話壹支（含0000000000號SIM 卡）沒收，如不│販賣毒品給黃│
│    │能沒收時，應追徵其價額或以其財產抵償。未扣案共│建文部分    │
│    │同販賣毒品所得之新臺幣仟元應與甲○○連帶沒收│            │
│    │，如全部或一部不能沒收時，以其與甲○○之財產連│            │
│    │帶抵償之。                                    │            │
├──┼───────────────────────┼──────┤
│ ２ │乙○○共同販賣第二級毒品，處有期徒刑肆年陸月。│97年6 月28日│
│    │扣案如附表五編號一所示之磅秤壹台沒收。未扣案之│與甲○○共販│
│    │行動電話壹支（含0000000000號SIM 卡）沒收，如不│賣毒品給黃建│
│    │能沒收時，應追徵其價額或以其財產抵償。未扣案共│文部分      │
│    │同販賣毒品所得之新臺幣仟元應與甲○○連帶沒收│            │
│    │，如全部或一部不能沒收時，以其與甲○○之財產連│            │
│    │帶抵償之。                                    │            │
├──┼───────────────────────┼──────┤
│ ３ │乙○○共同販賣第二級毒品，處有期徒刑肆年陸月。│97年7 月8 日│
│    │扣案如附表五編號一所示之磅秤壹台沒收；扣案如附│12時50分許與│
│    │表六編號一所示共同販賣毒品所得新臺幣仟元應與│丙○○、王文│
│    │丙○○、王文杰連帶沒收。                      │杰共同販賣毒│
│    │                                              │品給黃建文部│
│    │                                              │分          │
├──┼───────────────────────┼──────┤
│ ４ │乙○○共同販賣第二級毒品，處有期徒刑肆年陸月。│97年7 月8 日│
│    │扣案如附表五編號二至編號四所示之甲基安非他命│晚間某時，與│
│    │包均沒收銷燬之；扣案之上開毒品之外包裝、附表五│丙○○、王文│
│    │編號一所示之磅秤壹台均沒收；扣案如附表六編號二│杰共同販賣毒│
│    │所示共同販賣毒品所得金戒指壹只應與丙○○、王文│品給綽號家樂│
│    │杰連帶沒收。                                  │福部分      │
├──┼───────────────────────┼──────┤
│ ５ │乙○○轉讓禁藥，處有期徒刑壹年。              │轉讓毒品給余│
│    │                                              │斐璇部分    │
└──┴───────────────────────┴──────┘
附表二
┌──┬───────────────────────┬──────┐
│編號│            被告丙○○宣告刑之主文            │相關犯罪事實│
├──┼───────────────────────┼──────┤
│ １ │丙○○共同販賣第二級毒品，處有期徒刑柒年貳月。│97年7 月8 日│
│    │扣案如附表五編號一所示之磅秤壹台沒收；扣案如附│12時50分許與│
│    │表六編號一所示共同販賣毒品所得新臺幣仟元應與│乙○○、王文│
│    │乙○○、王文杰連帶沒收。                      │杰共同販賣毒│
│    │                                              │品給黃建文部│
│    │                                              │分          │
├──┼───────────────────────┼──────┤
│ ２ │丙○○共同販賣第二級毒品，處有期徒刑柒年貳月。│97年7 月8 日│
│    │扣案如附表五編號二至編號四所示之甲基安非他命│晚間某時，與│
│    │包均沒收銷燬之；扣案上開毒品之外包裝、附表五編│乙○○、王文│
│    │號一所示之磅秤壹台沒收；扣案如附表六編號二所示│杰共同販賣毒│
│    │共同販賣毒品所得金戒指壹只應與乙○○、王文杰連│品給綽號家樂│
│    │帶沒收。                                      │福部分      │
└──┴───────────────────────┴──────┘
附表三
┌──┬───────────────────────┬──────┐
│編號│            被告甲○○宣告刑之主文            │相關犯罪事實│
├──┼───────────────────────┼──────┤
│ １ │甲○○共同販賣第二級毒品，處有期徒刑貳年陸月。│97年4月20日 │
│    │扣案即附表五編號一所示之磅秤壹台沒收。未扣案行│與乙○○共同│
│    │動電話壹支（含0000000000號SIM 卡）沒收，如不能│販賣毒品給黃│
│    │沒收時，應追徵其價額或以其財產抵償之。未扣案共│建文部分    │
│    │同販賣毒品所得新臺幣仟元應與乙○○連帶沒收，│            │
│    │如全部或一部不能沒收，以其與乙○○之財產連帶抵│            │
│    │償之。                                        │            │
├──┼───────────────────────┼──────┤
│ ２ │甲○○共同販賣第二級毒品，處有期徒刑參年陸月。│97年6 月28日│
│    │扣案如附表五編號一所示之磅秤壹台沒收；行動電話│與乙○○共販│
│    │壹支（含0000000000號SIM 卡）沒收，如不能沒收時│賣毒品給黃建│
│    │，應追徵其價額或以其財產抵償之。未扣案共同販賣│文部分      │
│    │毒品所得新台幣仟元應與乙○○連帶沒收，如全部│            │
│    │或一部不能沒收時，以其與乙○○之財產抵償之。  │            │
└──┴───────────────────────┴──────┘
附表四（97年7 月8 日22時許在高雄市○○區○○路108 號8樓
       之4 被告丙○○住處查扣之物）
┌──┬─────────┬──┬──┬───┬────────┐
│編號│物品名稱          │單位│數量│所有人│備註            │
│    │                  │    │    │      │                │
├──┼─────────┼──┼──┼───┼────────┤
│１  │甲基安非他命      │包  │1   │丙○○│與本案無關      │
│    │                  │    │    │      │標示毛重：0.99公│
│    │                  │    │    │      │克，經高醫檢驗結│
│    │                  │    │    │      │果含第二級毒品甲│
│    │                  │    │    │      │基安非他命成分，│
│    │                  │    │    │      │驗前淨重0.757公 │
│    │                  │    │    │      │克，驗後淨重0.75│
│    │                  │    │    │      │5 公克（見原審卷│
│    │                  │    │    │      │(一)第94頁）      │
├──┼─────────┼──┼──┤      ├────────┤
│２  │甲基安非他命      │包  │1   │      │與本案無關      │
│    │                  │    │    │      │標示毛重：0.33公│
│    │                  │    │    │      │克，經高醫檢驗結│
│    │                  │    │    │      │果含第二級毒品甲│
│    │                  │    │    │      │基安非他命成分，│
│    │                  │    │    │      │驗前淨重0.114公 │
│    │                  │    │    │      │克，驗後凈重0.11│
│    │                  │    │    │      │2 公克（見原審卷│
│    │                  │    │    │      │(一)第95頁）      │
├──┼─────────┼──┼──┤      ├────────┤
│３  │甲基安非他命吸食器│個  │1   │      │與本案無關      │
│    │                  │    │    │      │                │
├──┼─────────┼──┼──┤      │                │
│４  │電子磅秤          │台  │1   │      │                │
├──┼─────────┼──┼──┤      │                │
│５  │鏟管              │支  │3   │      │                │
├──┼─────────┼──┼──┤      │                │
│６  │多功能調理機      │台  │1   │      │                │
├──┼─────────┼──┼──┤      │                │
│７  │ZIKOM手機IMEI：   │具  │1   │      │                │
│    │000000000000000   │    │    │      │                │
│    │（內含SIM卡0000000│    │    │      │                │
│    │170）             │    │    │      │                │
├──┼─────────┼──┼──┤      │                │
│８  │NOKIA手機         │具  │1   │      │                │
│    │000000000000000   │    │    │      │                │
│    │（內含SIM卡0000000│    │    │      │                │
│    │104）             │    │    │      │                │
├──┼─────────┼──┼──┤      │                │
│９  │易利信手機        │具  │1   │      │                │
│    │0000000000000000  │    │    │      │                │
├──┼─────────┼──┼──┤      │                │
│１０│糖粉              │包  │1   │      │                │
└──┴─────────┴──┴──┴───┴────────┘
附表五（97年7 月8 日23時許持搜索票在高雄市鼓山區○○○○
       路21號4 樓被告乙○○住處查扣之物）
┌──┬────────┬───┬──┬───┬──────┬────────────┐
│編號│物品名稱        │單位  │數量│所有人│沒收或沒收銷│備註                    │
│    │                │      │    │（持有│燬之依據    │                        │
│    │                │      │    │人）  │            │                        │
├──┼────────┼───┼──┼───┼──────┼────────────┤
│１  │磅秤            │台    │1   │乙○○│毒品危害防制│乙○○所有供秤量販賣之毒│
│    │                │      │    │      │條例第19條第│品所用之物              │
│    │                │      │    │      │1 項        │                        │
├──┼────────┼───┼──┤      ├──────┼────────────┤
│２  │甲基安非他命    │包    │1   │      │毒品危害防制│標示毛重：37.8公克（3包 │
│    │                │      │    │      │條例第18條第│之1）經高醫檢驗結果含第 │
│    │                │      │    │      │1 項前段    │二級毒品甲基安非他命成分│
│    │                │      │    │      │            │，驗前淨重34.44公克，驗 │
│    │                │      │    │      │            │後淨重34.438公克（見原審│
│    │                │      │    │      │            │(一)卷第98頁）            │
├──┼────────┼───┼──┤      ├──────┼────────────┤
│３  │甲基安非他命    │包    │1   │      │毒品危害防制│標示毛重：4.3 公克（3 包│
│    │                │      │    │      │條例第18條第│之2 ）經高醫檢驗結果含第│
│    │                │      │    │      │1 項前段    │二級毒品甲基安非他命成分│
│    │                │      │    │      │            │，驗前淨重3.55公克，驗後│
│    │                │      │    │      │            │淨重3.548 公克（見原審(一)│
│    │                │      │    │      │            │卷第99頁）              │
├──┼────────┼───┼──┤      ├──────┼────────────┤
│４  │甲基安非他命    │包    │1   │      │毒品危害防制│標示毛重：0.4 公克（3 包│
│    │                │      │    │      │條例第18條第│之3 ）經高醫檢驗結果含第│
│    │                │      │    │      │1 項前段    │二級毒品甲基安非他命成分│
│    │                │      │    │      │            │，驗前淨重0.094 公克，驗│
│    │                │      │    │      │            │後淨重0.092 公克（見原審│
│    │                │      │    │      │            │(一)卷第100頁）           │
├──┼────────┼───┼──┼───┼──────┼────────────┤
│５  │甲基安非他命吸食│組    │1   │      │以下均不予諭│與本案無關              │
│    │器              │      │    │      │知沒收      │                        │
├──┼────────┼───┼──┤      │            ├────────────┤
│６  │摩托羅拉手機    │具    │1   │      │            │乙○○胞弟所有、為乙○○│
│    │000000000000000 │      │    │      │            │販毒聯絡所用之物        │
│    │（內含SIM 卡0918│      │    │      │            │                        │
│    │905501）        │      │    │      │            │                        │
├──┼────────┼───┼──┤      │            ├────────────┤
│７  │摩托羅拉手機    │具    │1   │      │            │與本案無關              │
│    │000000000000000 │      │    │      │            │                        │
│    │（內含SIM卡0917 │      │    │      │            │                        │
│    │734780）        │      │    │      │            │                        │
├──┼────────┼───┼──┤      │            ├────────────┤
│８  │LG手機          │具    │1   │      │            │與本案無關              │
│    │00000000000000  │      │    │      │            │                        │
│    │（內含SIM卡0955 │      │    │      │            │                        │
│    │744006）        │      │    │      │            │                        │
├──┼────────┼───┼──┤      │            ├────────────┤
│９  │包裝紙          │張    │15  │      │            │與本案無關              │
└──┴────────┴───┴──┴───┴──────┴────────────┘
附表六（97年7 月9 日11時50分在高雄市○○區○○路1 號15
       樓之1 王文杰住處查扣之物）
┌──┬──────────┬──┬──┬───┬──────┬───────────┐
│編號│物品名稱            │單位│數量│所有人│沒收依據    │備註                  │
│    │                    │    │    │（持有│            │                      │
│    │                    │    │    │人）  │            │                      │
├──┼──────────┼──┼──┼───┼──────┼───────────┤
│１  │現金                │元  │3000│王文杰│毒品危害防制│事實欄一(二)1.販毒所得（│
│    │                    │    │    │      │條例第19條第│見警卷二第5頁）       │
│    │                    │    │    │      │1 項        │                      │
├──┼──────────┼──┼──┤      ├──────┼───────────┤
│２  │金戒指              │只  │1   │      │毒品危害防制│事實欄一(二)2.販毒所得（│
│    │                    │    │    │      │條例第19條第│見警卷二第5頁）       │
│    │                    │    │    │      │1 項        │                      │
├──┼──────────┼──┼──┤      ├──────┼───────────┤
│３  │手機（SONYERICSSON）│支  │1   │      │不予宣告沒收│與本案無關            │
│    │IMEI                │    │    │      │            │                      │
│    │00000000000000000   │    │    │      │            │                      │
├──┼──────────┼──┼──┤      ├──────┼───────────┤
│４  │手機（SONYERICSSON）│支  │1   │      │不予宣告沒收│與本案無關            │
│    │IMEＺ 000000000000000│    │    │      │            │                      │
└──┴──────────┴──┴──┴───┴──────┴───────────┘
附表七（97年7 月9 日11時50分至高雄市○○區○○路1 號15
       樓之1 王文杰住處執行搜索時，王文杰將黑色手提袋1
       只丟擲於上開地點隔壁棟大樓頂樓，經警帶同王文杰至
       上開頂樓查扣之物）
┌──┬─────────┬──┬──┬───┬──────┐
│編號│物品名稱          │單位│數量│所有人│備註        │
├──┼─────────┼──┼──┼───┼──────┤
│１  │甲基安非他命      │包  │1   │王文杰│與本案無關  │
│    │                  │    │    │      │標示毛重：35│
│    │                  │    │    │      │.1 公克（3  │
│    │                  │    │    │      │包之1 ）經高│
│    │                  │    │    │      │醫檢驗結果含│
│    │                  │    │    │      │第二級毒品甲│
│    │                  │    │    │      │基安非他命成│
│    │                  │    │    │      │分，驗前淨重│
│    │                  │    │    │      │32.549公克，│
│    │                  │    │    │      │驗後淨重32.5│
│    │                  │    │    │      │47公克（見原│
│    │                  │    │    │      │審卷(一)第89頁│
│    │                  │    │    │      │）          │
├──┼─────────┼──┼──┤      ├──────┤
│２  │甲基安非他命      │包  │1   │      │與本案無關  │
│    │                  │    │    │      │毛重0.602公 │
│    │                  │    │    │      │克（3包之2）│
│    │                  │    │    │      │經高醫檢驗結│
│    │                  │    │    │      │果含第二級毒│
│    │                  │    │    │      │品甲基安非他│
│    │                  │    │    │      │命成分，驗前│
│    │                  │    │    │      │淨重0.30公克│
│    │                  │    │    │      │，驗後淨重0.│
│    │                  │    │    │      │302 公克（見│
│    │                  │    │    │      │原審卷(一)第90│
│    │                  │    │    │      │頁）        │
├──┼─────────┼──┼──┤      ├──────┤
│３  │甲基安非他命      │包  │1   │      │與本案無關  │
│    │                  │    │    │      │毛重0.740 公│
│    │                  │    │    │      │克（3 包之3 │
│    │                  │    │    │      │）經高醫檢驗│
│    │                  │    │    │      │結果含第二級│
│    │                  │    │    │      │毒品甲基安非│
│    │                  │    │    │      │他命成分，驗│
│    │                  │    │    │      │前淨重0.40公│
│    │                  │    │    │      │克，驗後淨重│
│    │                  │    │    │      │0. 406公克（│
│    │                  │    │    │      │見原審卷(一)第│
│    │                  │    │    │      │91頁）      │
├──┼─────────┼──┼──┤      ├──────┤
│４  │甲基安非他命吸食玻│個  │1   │      │與本案無關  │
│    │璃球（內含殘渣）  │    │    │      │            │
├──┼─────────┼──┼──┤      │            │
│５  │電子磅秤          │台  │1   │      │            │
├──┼─────────┼──┼──┤      │            │
│６  │夾鏈袋            │包  │5   │      │            │
├──┼─────────┼──┼──┤      │            │
│７  │鏟管              │支  │1   │      │            │
├──┼─────────┼──┼──┤      │            │
│８  │黑色手提包        │只  │1   │      │            │
└──┴─────────┴──┴──┴───┴──────┘
附表八（97年7 月9 日16時25分在台南市○○區○○街9 巷29
       號5 樓之2 對被告甲○○附帶搜索查扣之物）
┌──┬─────────┬──┬──┬───┬──────┐
│編號│物品名稱          │單位│數量│所有人│備註        │
│    │                  │    │    │      │            │
├──┼─────────┼──┼──┼───┼──────┤
│１  │風尚牌手機（IMEI：│支  │1   │甲○○│與本案無關  │
│    │000000000000000 ，│    │    │      │            │
│    │門號：0000000000）│    │    │      │            │
└──┴─────────┴──┴──┴───┴──────┘

司法院資訊處製作；財團法人民間司法改革基金會備份。
